【裁判字號】    99,上易,482
【裁判日期】    990415
【裁判案由】    竊盜
【裁判全文】
臺灣高等法院臺中分院刑事判決         99年度上易字第482號
上  訴  人
即  被  告  甲○○
上列上訴人因竊盜案件，不服臺灣苗栗地方法院98年度易字第10
10號中華民國99年3月10日第一審判決（起訴案號： 臺灣苗栗地
方法院檢察署98年度偵字第5658號），提起上訴，本院判決如下
：
    主  文
上訴駁回。
    理  由
一、按依刑事訴訟法第三百五十條、第三百六十一條、第三百六
    十二條、第三百六十七條規定，不服地方法院之第一審判決
    而上訴者，須提出上訴書狀，並應敘述具體理由，為上訴必
    備之程式；其所提出之書狀未敘述上訴理由，或僅曾以言詞
    陳述上訴理由者，均應於上訴期間屆滿後二十日內補提理由
    書於第一審法院。第一審法院經形式審查，認逾期未補提上
    訴理由者，應定期間先命補正；逾期未補正者，為上訴不合
    法律上之程式，應以裁定駁回。倘已提出上訴理由，但所提
    非屬具體理由者，則由第二審法院以上訴不合法律上之程式
    ，判決駁回。而所謂具體理由，必係依據卷內既有訴訟資料
    或提出新事證，指摘或表明第一審判決有何採證認事、用法
    或量刑等足以影響判決本旨之不當或違法，而構成應予撤銷
    之具體事由，始克當之（例如：依憑證據法則具體指出所採
    證據何以不具證據能力，或依憑卷證資料，明確指出所為證
    據證明力之判斷如何違背經驗、論理法則）；倘僅泛言原判
    決認定事實錯誤、違背法令、量刑失之過重或輕縱，而未依
    上揭意旨指出具體事由，或形式上雖已指出具體事由，然該
    事由縱使屬實，亦不足以認為原判決有何不當或違法者（例
    如：對不具有調查必要性之證據，法院未依聲請調查亦未說
    明理由，或援用證據不當，但除去該證據仍應為同一事實之
    認定），皆難謂係具體理由，俾與第二審上訴制度旨在請求
    第二審法院撤銷、變更第一審不當或違法之判決，以實現個
    案救濟之立法目的相契合，並節制濫行上訴（最高法院九十
    七年度臺上字第八九二號刑事判決意旨參照）。
二、本件上訴人即被告（下稱被告）甲○○於民國九十九年三月
    十二日具狀提起上訴，其上訴狀所載上訴理由為：「當初是
    以普通竊盜罪起訴，五年以下有期徒刑、拘役、五百元以下
    罰金，並沒有勞役」云云。
三、本院查：
（一）被告因不服地方法院之第一審判決而於九十九年三月十二
      日具狀提起上訴記載前揭上訴理由，則依刑事訴訟法第三
      百六十一條第二項規定、立法修正理由及最高法院判決意
      旨，被告倘已提出上訴理由，但所提非屬具體理由者，則
      由第二審法院以上訴不合法律上之程式，以判決駁回之。
      至於上訴理由是否具體，係屬第二審法院審查範圍，則不
      在命補正之列（參見法院辦理刑事訴訟案件應行注意事項
      第一百六十二點），合先敘明。
（二）被告所提上訴理由稱：「當初是以普通竊盜罪起訴，五年
      以下有期徒刑、拘役、五百元以下罰金，並沒有勞役」云
      云。查：本件檢察官原起訴被告涉犯刑法第三百二十條第
      一項普通竊盜罪，嗣原審於九十九年二月二十四日審理時
      ，經到庭實行公訴之檢察官當庭表示：「本件犯罪事實更
      正為侵占離本人持有之物，起訴法條亦更正為刑法第三百
      三十七條。」原審審理結果，亦認被告所為係犯刑法第三
      百三十七條侵占離本人所持有之物罪，依法量處被告罰金
      新臺幣貳仟元，如易服勞役，以新臺幣壹仟元折算壹日等
      情，有原審判決在卷可稽。按刑法第三百三十七條規定：
      「意圖為自己或第三人不法之所有，而侵占遺失物、漂流
      物或其他離本人所持有之物者，處五百元以下罰金。」而
      依刑法施行法第一條之一規定：「（第一項）中華民國九
      十四年一月七日刑法修正施行後，刑法分則編所定罰金之
      貨幣單位為新臺幣。（第二項）九十四年一月七日刑法修
      正時，刑法分則編未修正之條文定有罰金者，自九十四年
      一月七日刑法修正施行後，就其所定數額提高為三十倍。
      但七十二年六月二十六日至九十四年一月七日新增或修正
      之條文，就其所定數額提高為三倍。」本件被告所犯刑法
      第三百三十七條之罪，依刑法施行法第一條之一第二項前
      段規定，其罰金數額應提高為「三十倍」，亦即被告所犯
      之罪，應處「新台幣一萬五千元以下罰金」（註：被告原
      經檢察官起訴之刑法第三百二十條第一項普通竊盜罪，其
      法定刑中罰金刑部分，依上開規定提高結果，亦為新台幣
      一萬五千元以下罰金，附予敘明）。原審量處被告罰金新
      臺幣貳仟元，並無違誤之處。至諭知罰金刑者，應諭知「
      如易服勞役，其折算之標準」，乃為刑事訴訟法第三百零
      九條第三款所明定，原審判決應而依刑法第四十二條第三
      項規定諭知：「如易服勞役，以新臺幣壹仟元折算壹日」
      ，乃係依法而為。被告以上開理由提起本件上訴，俱未依
      法指摘或表明第一審判決有何採證認事、用法或量刑等足
      以影響判決本旨之不當或違法，而構成應予撤銷之具體事
      由，非屬所謂之具體理由。揆諸上開法律規定及說明，本
      件上訴自不合法定上訴程式，應予駁回，並不經言詞辯論
      為之。
據上論斷，應依刑事訴訟法第三百六十七條前段、第三百七十二
條，判決如主文。
中    華    民    國    99    年    4     月    15    日
              刑事第九庭    審判長法  官  江 德 千
                                  法  官  賴 妙 雲
                                  法  官  莊 深 淵
以上正本證明與原本無異。
不得上訴。
                                  書記官  廖 次 芬
中    華    民    國    99    年    4     月    15    日

司法院資訊處製作；財團法人民間司法改革基金會備份。
